臺灣高等法院民事裁定                 100年度國抗字第12號
抗  告  人  黃鎮華
相  對  人  財政部國有財產局北區辦事處
法定代理人  陳文龍
相  對  人  陳官保
            莊翠雲
上列當事人間國家賠償事件，抗告人對於臺灣臺北地方法院於中
華民國100年9月14日所為裁定(100年度國字第49號)提起抗告，
本院裁定如下：
    主  文
原裁定關於駁回抗告人對相對人陳官保、莊翠雲之訴部分廢棄。
上開廢棄部分，發回臺灣臺北地方法院。
其餘抗告駁回
抗告訴訟費用由抗告人負擔。
    理  由
一、按提起民事訴訟，應依民事訴訟法第77條之13規定繳納裁判
    費，此為必備之程式。又按訴訟標的之價額不能核定者，以
    第466條所定不得上訴第三審之最高利益額數加十分之一定
    之。再按抗告法院認抗告不合法或無理由者，應為駁回抗告
    之裁定，民事訴訟法第77條之12、第495條之1第1項準用同
    法第444條第1項分別定有明文。
二、經查：
  (一)被本件抗告人於原法院對相對人「財政部國有財產局北區辦
    事處」（下簡稱北區辦事處）提起訴訟未繳納裁判費，嗣於
    100年8月22日追加相對人陳官保、莊翠雲為被告，惟原法院
    於民國(下同)100年8月31日仍僅就「北區辦事處」部分以10
    0年度補字第790號裁定命抗告人於收受裁定後5日內補繳裁
    判費新臺幣(下同)1萬7,335元，有上開裁定在卷可按(見原
    法院卷第42頁)（未對相對人陳官保、莊翠雲部分命抗告人
    繳納裁判費），又查該裁定已於100年9月7日送達，有達證
    書附卷可稽(見原法院卷第43頁)。嗣抗告人就北區辦事處部
    分逾期未繳納裁判費，亦有原法院答詢表在卷足憑(見原法
    院卷第45頁)，原法院乃於100年9月14日以抗告人應繳納裁
    判費而未繳納為由，裁定(原法院100年度國字第49號)駁回
    抗告人對相對人「北區辦事處、陳官保、莊翠雲」之訴。然
    因相對人陳官保、莊翠雲部分，原法院未對抗告人裁定補繳
    裁判費，已如前述，竟逕以裁定就陳官保、莊翠雲部分駁回
    抗告人之訴，訴訟程序即有重大瑕疵，抗告意旨指摘原裁定
    就相對人陳官保、莊翠雲部分不當，求予廢棄，非無理由，
    爰將原裁定就相對人陳官保、莊翠雲部分廢棄，發回原法院
    ，另為適當之處理。
  (二)另原法院裁定就北區辦事處部分駁回抗告人之訴部分，依前
    所述，即屬有據。雖抗告人辯稱伊在95年間訴訟已繳一百多
    萬元等語，惟觀之本件訴訟，並非95年度案件，縱抗告人曾
    繳納一百多萬元裁判費，亦與本件無關，抗告人所辯自不足
    採。揆諸首開規定，抗告人猶執前詞對北區辦事處部分提起
    本件抗告，為無理由，自應就此部分予以駁回。
  (三)至抗告人抗辯伊有對上開裁定金額異議云云，顯非對原法院
    100年9月14日以抗告人應繳納裁判費而未繳納為由，駁回抗
    告人之訴之裁定(100年度國字第49號)而為之。抗告人所謂
    提起異議一節，無非係指抗告人於原法院100年9月8日提出
    之民事聲請狀(見原法院卷第46至49頁)，然觀之該聲請狀內
    容僅表明相對人北區辦事處非系爭土地權利人，實非系爭土
    地管理人，對伊無權處分，應廢棄裁判云云，亦無異議之情
    ，附此敘明。
  (四)另抗告訴訟費用，因對相對人陳官保、莊翠雲部分，尚須由
    原法院另行處理，本院酌量情形，依民事訴訟法第79條規定
    ，認應由抗告人一造負擔，併此敘明。
三、據上論結，本件抗告為一部有理由，一部無理由，爰裁定如
    主文。
中    華    民    國   100    年    11    月    23    日
                    民事第五庭
                        審判長法  官  李錦美
                              法  官  陳博享
                              法  官  黃雯惠
正本係照原本作成。
本裁定除以適用法規顯有錯誤為理由外，不得再抗告。如提起再
抗告，應於收受後10日內委任律師為代理人向本院提出再抗告狀
。並繳納再抗告費新台幣１千元。
中    華    民    國   100    年    11    月    25    日
                              書記官  秦慧榮